【裁判字號】    95,訴,194
【裁判日期】    950417
【裁判案由】    毒品危害防制條例
【裁判全文】
臺灣基隆地方法院刑事判決               95年度訴字第194號
公  訴  人  臺灣基隆地方法院檢察署檢察官
被      告  乙○○
上列被告因違反毒品危害防制條例案件，經檢察官提起公訴（95
年度毒偵字第277、300號），被告為有罪之陳述，本院合議庭裁
定由受命法官獨任以簡式審判程序進行審理，並判決如下：
    主  文
乙○○連續施用第一級毒品，累犯，處有期徒刑捌月，扣案之注
射針筒壹支，沒收。
    事  實
一、乙○○前因違反肅清煙毒條例案件，經台灣高等法院以86年
    上訴字第856號判處有期徒刑3年5月確定，並於民國（下同
    ）93年6月15日縮刑期滿執行完畢。另因施用毒品案件，經
    觀察、勒戒後，認無繼續施用毒品之傾向，由臺灣宜蘭地方
    法院檢察署檢察官於91年8月29日，以91年度毒偵字第602、
    618號為不起訴處分確定。詎其觀察、勒戒執行完畢後5年內
    ，又基於施用第一級毒品之概括犯意，自94年7、8月間起，
    至95年1月19日上午11時許止，在臺北縣瑞芳鎮○○○○路
    13 巷27號26日住處，以靜脈注射方式，連續非法施用第一
    級毒品海洛因5至6次。嗣於94年12月26日21時30分許，在臺
    北縣瑞芳鎮○○○○路13巷27號住處為警搜索查獲。又於95
    年1 月19日21時30分許，在上址住處為警再搜索查獲，並當
    場扣得注射針筒1支。
二、案經基隆市警察局第二分局報告臺灣基隆地方法院檢察署檢
    察官偵查起訴。
    理  由
壹、程序事項
    查本件被告乙○○所犯者非為死刑、無期徒刑、最輕本刑為
    3 年以上有期徒刑之罪或高等法院管轄第一審案件，其於準
    備程序進行中，先就被訴事實為有罪之陳述，經告知其簡式
    審判程序之旨，並聽取公訴人、被告之意見後，本院業已依
    刑事訴訟法第273條之1第1項之規定，裁定由受命法官獨任
    以簡式審判程序進行本案之審理。
貳、實體事項
一、前揭事實業據被告於本院準備程序及審理時坦承不諱，並有
    扣案之注射針筒1支可憑。而被告於94年12月26日22時30分
    、95年1月19日23時55分為警所採集之尿液檢體，經送請昭
    信科技顧問股份有限公司檢驗，結果均呈海洛因之嗎啡陽性
    反應（由於海洛因在人體內會代謝成嗎啡，因此涉嫌海洛因
    之吸食者，係檢驗其尿液中之嗎啡反應），有該公司95年1
    月13日、95年2月17日濫用藥物尿液檢體檢驗報告2紙附卷可
    稽，足見被告自白施用第一級毒品海洛因之情節，與事實相
    符，應可採信。又被告前因施用毒品案件，經觀察、勒戒後
    ，認無繼續施用毒品之傾向，由臺灣宜蘭地方法院檢察署檢
    察官以91年度毒偵字第602、618號為不起訴處分確定，此有
    臺灣高等法院被告前案紀錄表、前揭不起訴處分書附卷足佐
    。綜上所陳，本案事證明確，被告於觀察、勒戒執行完畢後
    ，5年以內再犯施用毒品之犯行，堪可認定，應依法論科。
二、論罪科刑：
(一)查海洛因係毒品危害防制條例所列管之第一級毒品，此為該
    條例第2條第2項第1款所明定；又犯毒品危害防制條例第10
    條施用毒品之罪者，檢察官應聲請法院裁定，令被告入勒戒
    處所觀察、勒戒，經觀察、勒戒後，無繼續施用毒品之傾向
    者，應即釋放，並由檢察官為不起訴處分，有繼續施用毒品
    之傾向者，則由檢察官先聲請法院裁定令入戒治處所施以強
    制戒治，俟強制戒治期滿，再行釋放，並由檢察官為不起訴
    處分；而依前開規定觀察勒戒或強制戒治執行完畢釋放後，
    5年內再犯施用毒品之罪者，檢察官應依法追訴，毒品危害
    防制條例第20條第1項、第2項、第23條第2項分別定有明文
    。
(二)核被告於觀察、勒戒執行完畢後，5年以內再犯施用第一級
    毒品海洛因之行為，係犯毒品危害防制條例第10條第1項之
    施用第一級毒品罪。被告持有第一級毒品海洛因之低度行為
    ，應為施用毒品之高度行為所吸收，均不另論罪。被告前後
    多次施用第一級毒品海洛因之犯行，時間緊接，所犯各係構
    成要件相同之罪名，顯係各基於概括犯意而反覆為之，為連
    續犯，應依刑法第56條之規定，論以一罪，並依法加重其刑
    。公訴人雖僅就被告於94年12月25日、95年1月19日，連續
    施用第一級毒品海洛因之犯行提起公訴，然未據起訴部分與
    已起訴部分既如前述而有連續犯之裁判上一罪關係，應為起
    訴效力所及，本院依法併予審理。查被告前曾受如事實欄所
    載有期徒刑之執行，此有臺灣高等法院被告前案紀錄表附卷
    可考，其於有期徒刑執行完畢後5年以內，再犯本件最重本
    刑為有期徒刑以上之刑之罪，為累犯，應遞予加重其刑。本
    院審酌被告犯罪之動機、吸食頻率、曾有施用毒品之前科仍
    不知戒除，惟犯罪後坦承犯行、態度良好，且所犯之施用毒
    品犯行乃戕害自己身心健康，並未危及他人等一切情狀，量
    處如主文所示之刑。
(三)末查扣案之注射針筒1支為市售一般藥用之物，雖非專供施
    用毒品之器具，此業據本院當庭勘驗無訛（95年4月6日審判
    筆錄參照），然屬被告所有供施打海洛因所用之物，業據被
    告供明無誤，爰依刑法第38條第1項第2款之規定宣告沒收。
據上論斷，應依刑事訴訟法第273 條之1 第1 項、第299 條第1
項前段，毒品危害防制條例第10條第1項，刑法第11條前段、第
56條、第47條、第38條第1項第2款，判決如主文。
本案經檢察官甲○○到庭執行職務。
中    華    民    國    95    年    4     月    17    日
                  刑事第二庭法  官  陳伯厚
以上正本證明與原本無異。
對於本件判決如有不服，應於收受送達後10日內，向本院提出上
訴書狀，上訴於臺灣高等法院，並按他造當事人之人數附具繕本
。
中    華    民    國    95    年    4     月    17    日
                            書記官  明祖斌
附錄論罪法條：
毒品危害防制條例第10條第1項：
施用第一級毒品者，處 6 月以上 5 年以下有期徒刑。


司法院資訊處製作；財團法人民間司法改革基金會備份。
